臺灣新北地方法院刑事判決
110年度簡上字第530號
上  訴  人
即  被  告  顏志明


上列上訴人即被告因竊盜案件，不服本院110年度簡字第3231號
，中華民國110年9月10日第一審判決（聲請簡易判決處刑案號：
臺灣新北地方檢察署110年度偵字第19371號），提起上訴，本院
管轄之第二審合議庭判決如下：
    主    文
原判決撤銷。
顏志明犯侵入住宅竊盜罪，累犯，處有期徒刑肆月，如易科罰金
，以新臺幣壹仟元折算壹日。
    事    實
一、顏志明前因㈠施用毒品案件，經本院以101年度簡字第7308號
    判處有期徒刑5月確定，於民國102年9月6日執行完畢；㈡竊
    盜案件，經本院以105年度簡字第3610號判處有期徒刑4月確
    定；上開案件經本院以105年度聲字第4599號裁定應執行有
    期徒刑8月確定，於107年4月9日執行完畢。詎其竟基於意圖
    為自己不法所有之犯意，於110年1月18日，在新北市○○區○○
    路○段00巷00號送完瓦斯後，趁該處大門未關又無人注意，
    於同日16時30分許侵入上址（侵入住宅部分未據告訴），竊
    取陳重良所有置於客廳神像上，價值新台幣（下同）1萬元
    之金牌1面。嗣因陳重良於同年月22日發現遭竊，經調閱監
    視器畫面後報警處理，而查獲上情。
二、案經新北市政府警察局板橋分局報請臺灣新北地方檢察署檢
    察官偵查後聲請簡易判決處刑。
    理    由
一、按被告以外之人於審判外之陳述，雖不符前4 條之規定，而
    經當事人於審判程序同意作為證據，法院審酌該言詞陳述或
    書面陳述作成時之情況，認為適當者，亦得為證據，刑事訴
    訟法第159 條之5 定有明文；故當事人如放棄對原供述人之
    反對詰問權，於審判程序表示同意該等傳聞證據可作為證據
    ，除法院認該傳聞證據欠缺適當性外，自可承認其證據能力
    。經查，關於本案屬於審判外陳述之傳聞證據，公訴人、被
    告顏志明均同意作為證據，且經本院審酌該證據作成情況均
    無不適當之情形，是依上開規定，認得作為本案證據。
二、上揭犯罪事實，業據被告坦承不諱，核與告訴人陳重良、證
    人即告訴人之母黃麗華於警詢之指證相符，並有指認犯罪嫌
    疑人紀錄表、犯罪嫌疑人指認表、車輛詳細資料報表各1份
    、現場照片2張、監視器畫面翻拍照片6張在卷可稽（見偵卷
    第12至16頁），足見被告之自白係與事實相符，得予採信。
    從而，本案事證明確，被告犯行堪予認定。
三、核被告所為，係犯刑法第321條第1項第1款之侵入住宅竊盜
    罪。
　㈠被告有事實欄所載之犯罪科刑紀錄，於107年4月9日執行完畢
    ，此有臺灣高等法院被告前案紀錄表1 份在卷可憑，是被告
    於受有期徒刑執行完畢後，5 年以內故意再犯本案有期徒刑
    以上之罪，為累犯；經審酌被告構成累犯之前案，有與本案
    相同之竊盜罪，兩者罪名、罪質、侵害法益類型相同、犯罪
    手段亦相近，足徵前開有期徒刑之執行對被告未生警惕作用
    ，其對於刑罰之反應力薄弱，如加重其刑，尚不至於使「行
    為人所受的刑罰」超過「其所應負擔罪責」，爰依司法院大
    法官釋字第775 號解釋意旨及刑法第47條第1 項，加重其刑
    。
　㈡被告所犯者為最輕本刑6月以上之罪，依累犯規定加重後，則
    應論以最輕本刑7月以上不得易科罰金之刑；然其已賠償竊
    得金牌之價值，即1萬元予告訴人陳重良，而填補其損失，
    並經告訴人宥恕及請求本院從輕量刑，且被告為家中經濟支
    柱，有2名身心障礙年幼子女待撫養等情，有本院調解筆錄
    、戶口名簿各1份、身心障礙證明2份在卷足稽（見本院簡上
    卷第13至18、111頁），可見本案確有情輕法重之狀況，堪
    予憫恕，雖論以最低本刑7月，猶嫌過重，爰依刑法第59條
    之規定減輕其刑，並依法先加後減之。
四、本案被告犯罪事證明確，原審予以論罪科刑，固非無見，惟
    原審：㈠以被告前案竊盜罪執行完畢距本案犯行已2年餘，有
    相當時間差距為由，而認不應依累犯規定予以加重；然上開
    期間（2年餘）並未逾越累犯定義之「執行完畢後『5 年』以
    內」，復有理由欄所述足徵被告對刑罰反應力薄弱之情事
    ，堪認此部分之認定係有所誤；㈡關於沒收之宣告亦有誤會
    （詳見理由）；㈢被告於本院審理期間，已與告訴人陳重良
    達成和解並賠償1萬元完畢，而獲其原諒，業如上述，則原
    審未及審酌上情，亦有未洽。從而，原判決既有前開可議之
    處，則被告提起上訴即屬有據，自應由本院予以撤銷改判。
五、爰審酌被告不思以己力謀取財物，卻以侵入住宅竊取方式冀
    得不法財物，顯然欠缺尊重他人財產權之觀念，並影響居住
    安寧；惟念其坦承犯行，已與告訴人陳重良達成和解並賠償
    完畢，而獲原諒，業如前述，實已盡力補償告訴人損失，堪
    認甚有悔意，兼衡被告之素行、智識程度、生活情形、經濟
    狀況，及犯罪之動機、目的、手段、竊取財物價值等一切情
    狀，量處如主文所示之刑，併諭知易科罰金之折算標準，以
    資懲儆。　　
六、按犯罪所得，屬於犯罪行為人者，沒收之；又前二項之沒收
    ，於全部或一部不能沒收或不宜執行沒收時，追徵其價額，
    刑法第38條之1第1項前段、第3項分別定有明文；次按刑法
    沒收犯罪所得，本質上是一種準不當得利之衡平措施，藉由
    沒收犯罪所得以回復犯罪發生前之合法財產秩序狀態（最高
    法院108年度台上字第821號判決要旨參照）。查本案被告犯
    罪所得係價值1萬元之金牌1面，本應予以宣告沒收；然該金
    牌已經被告變賣出售予不詳之人，業經被告供述在卷（見偵
    卷第5頁），自屬有全部不能沒收之情形，而應追徵其價額1
    萬元；然原審卻諭知同時沒收金牌與變賣所得，自有重複沒
    收之誤。另被告於本院審理期間，已賠償告訴人陳重良1萬
    元完畢，核如前述，足認已達沒收制度剝奪被告犯罪所得之
    立法目的，是若再另行沒收其犯罪所得，顯屬過苛，故參酌
    刑法第38條之2第2項之規定，不另宣告沒收。
七、據上論斷，應依刑事訴訟法第455 條之1 第3 項、第369 條
    第1 項前段、第364 條、第299 條第1 項前段，判決如主文
    。
本案經檢察官洪三峯聲請簡易判決處刑，由檢察官許慈儀到庭執
行職務。
中　　華　　民　　國　　111 　年　　3 　　月　　22　　日
                  刑事第二庭　審判長法　官　許必奇

                                    法　官　劉芳菁

                                    法　官　洪珮婷
上列正本證明與原本無異。
不得上訴。
                                    書記官  林修渝
中　　華　　民　　國　　111 　年　　3 　　月　　24　　日